【裁判字號】    96,交簡上,305
【裁判日期】    970604
【裁判案由】    過失傷害
【裁判全文】
臺灣高雄地方法院刑事判決           96年度交簡上字第305號
上  訴  人  臺灣高雄地方法院檢察署檢察官
被      告  甲○○
上列上訴人因被告過失傷害案件，不服本院交通法庭中華民國96
年6 月29日96年度交簡字第2339號第一審簡易判決（聲請簡易判
決處刑案號：臺灣高雄地方法院檢察署96年度偵字第12020 號）
，提起上訴，嗣因被告就被訴事實為有罪之陳述，本院管轄之第
二審合議庭改依簡式審判程序進行，判決如下：
    主  文
原判決撤銷。
甲○○犯過失傷害罪，處有期徒刑貳月，如易科罰金，以新臺幣
壹仟元折算壹日，減為有期徒刑壹月，如易科罰金，以新臺幣壹
仟元折算壹日。
    事  實
一、甲○○考領有小型車普通駕駛執照，其於民國（下同）95年
    11月24日22時許，駕駛車號YA-7799 號自小客車，沿高雄市
    鹽埕區○○街由北往南方向行駛，行經該街與五福四路之無
    號誌交岔路口，欲左轉駛入五福四路時，本應注意汽車行駛
    至無號誌交岔路口，少線道車應暫停讓多線道車先行，而安
    石街線道數比五福四路少，且依當時天候晴、夜間有照明、
    柏油路面乾燥、無缺陷或其他障礙物、視距良好及被告智識
    能力等情形，又無不能注意之情事，竟疏於注意而貿然左轉
    ，適有郭怡君騎乘車號YEN-063 號普通重型機車搭載丙○○
    ，沿高雄市鹽埕區○○○路由東往西方向直行至該處，見狀
    閃避不及，致甲○○所駕自小客車左前車頭與郭怡君所騎機
    車右側車身發生撞擊，郭怡君、丙○○人車倒地，郭怡君因
    而受有手部扭傷、腳部擦傷之傷害（此部分未據告訴），丙
    ○○則受有右側第2 、3 蹠骨骨折併足背表皮壞死、頭部外
    傷併顏面撕裂傷、右膝擦傷等傷害。甲○○肇事後留在現場
    ，於有偵查犯罪職權之機關或公務員僅知悉犯罪事實，但不
    知犯罪人為何人前，即向前來現場處理之警員坦承肇事而接
    受裁判。
二、案經丙○○訴由高雄市政府警察局鹽埕分局移請臺灣高雄地
    方法院檢察署檢察官偵查並聲請簡易判決處刑。
    理  由
一、按本件被告甲○○所犯係死刑、無期徒刑、最輕本刑為3 年
    以上有期徒刑以外之罪，其於準備程序就前揭被訴事實為有
    罪之陳述，經受命法官告知簡式審判程序之旨，並聽取其與
    公訴人之意見後，本院認無不得或不宜改依簡式審判程序進
    行之處，爰依刑事訴訟法第273 條之1 第1 項，裁定本件改
    依簡式審判程序進行，合先敘明。
二、上揭事實，業據被告於警、偵訊及本院審理時坦承不諱，核
    與證人即告訴人丙○○於警詢時、證人郭怡君於警、偵訊時
    證述之情節（見警卷第3-6 頁、偵卷第12-13 頁）相符，並
    有道路交通事故現場圖、道路交通事故調查報告表（一）、
    （二）各1 份、現場採證照片6 張、告訴人診斷證明書3 份
    （見警卷第7 、9-12、17-22 頁）在卷可稽。按汽車行駛至
    無號誌交岔路口，支線道車應暫停讓幹線道車先行。未設標
    誌、標線或號誌劃分幹、支線道者，少線道車應暫停讓多線
    道車先行。道路交通安全規則第102 條第1 項第2 款定有明
    文。本件被告駕車時應注意上開規定並確實遵守之，而依當
    時情形及其智識能力，並無不能注意之情形，竟疏未注意，
    未暫停讓多線道車先行，即貿然在前開路口左轉，致與證人
    郭怡君所騎機車發生撞擊，被告就本件車禍之發生具有過失
    至明。是以，被告就本件車禍之發生有過失，且其過失行為
    使告訴人因而受有上開傷害，被告之過失行為與告訴人之受
    傷結果間，具有相當因果關係。綜上所述，本件事證明確，
    被告之犯行堪予認定。
三、核被告所為，係犯刑法第284 條第1 項前段之過失傷害罪。
    被告於肇事後留在現場，於有偵查犯罪職權之機關或公務員
    僅知悉犯罪事實，但不知犯罪人為何人前，即向前來現場處
    理之警員坦承肇事，此有道路交通事故調查報告表（二）、
    被告交通事故談話紀錄表各1 份（見警卷第11、14頁）在卷
    可憑，被告嗣並接受裁判，合乎自首之要件，爰依刑法第62
    條前段規定，減輕其刑。
四、本件被告犯罪事證明確，原審予以論罪科刑，固非無見。惟
    查：(一)原審判決理由已敘明被告符合自首之要件，依刑法第
    62條前段規定予以減輕其刑等語，竟仍判處拘役最高刑度59
    日，判決理由與主文矛盾；(二)告訴人現為體育學院學生，課
    程內容包含各項運動項目（術科），業據其於本院準備程序
    時陳述明確（見本院96年12月4 日準備程序筆錄），其腳部
    受傷後無法正常活動，對學業影響甚大，原審量刑時漏未審
    酌；(三)原審判決後，中華民國96年罪犯減刑條例於96年7 月
    16日公布施行，被告本件犯行合於減刑條件，應予減刑，原
    審未及審酌並予減刑，均有未合。是檢察官以原審判處拘役
    59日過輕為由提起上訴，指摘原判決不當，為有理由，應由
    本院將原判決撤銷改判。爰審酌被告駕駛自小客車，本應謹
    慎注意遵守交通規則，以維其他參與道路交通者之安全，竟
    於行經無號誌交岔路口時，疏未暫停讓多線道車先行，致發
    生本件車禍，使告訴人因而受有右側第2 、3 蹠骨骨折併足
    背表皮壞死、頭部外傷併顏面撕裂傷、右膝擦傷等傷害，對
    告訴人學業造成重大影響，且迄未與告訴人達成和解，賠償
    告訴人所受之損失，惟念被告並無前科，有臺灣高等法院被
    告前案紀錄表在卷可參，犯後復坦承犯行，態度尚可等一切
    情狀，量處如主文第2 項所示之宣告刑，並斟酌被告犯罪情
    節、職業、教育程度、家庭經濟狀況等一切情形，諭知易科
    罰金之折算標準。又被告犯罪之時間在96年4 月24日以前，
    合於中華民國96年罪犯減刑條例規定之減刑條件，應依該條
    例第2 條第1 項第3 款，減其刑期2 分之1 ，並諭知減刑後
    易科罰金之折算標準。
據上論斷，應依刑事訴訟法第455 條之1 第1 項、第3 項、第
369 條第1 項前段、第364 條、第273 條之1 第1 項、第299 條
第1 項前段，刑法第284 條第1 項前段、第62條前段、第41條第
1 項前段，刑法施行法第1 條之1 ，中華民國96年罪犯減刑條例
第2 條第1 項第3 款、第4 條、第7 條，判決如主文。
本案經檢察官乙○○到庭執行職務。
中    華    民    國    97    年    6     月    4     日
                    交通法庭  審判長法  官  林水城
                                    法  官  洪珮婷
                                    法  官  楊筑婷
以上正本證明與原本無異。
不得上訴。
中    華    民    國    97    年    6     月    4     日
                                    書記官  林靜慧
中華民國刑法第284條
因過失傷害人者，處6 月以下有期徒刑、拘役或5 百元以下罰金
，致重傷者，處1 年以下有期徒刑、拘役或5 百元以下罰金。
從事業務之人，因業務上之過失傷害人者，處1 年以下有期徒刑
、拘役或1 千元以下罰金，致重傷者，處3 年以下有期徒刑、拘
役或2 千元以下罰金。


司法院資訊處製作；財團法人民間司法改革基金會備份。
